最高法院刑事裁定              一○○年度台抗字第九六一號
抗  告  人  周正輝
上列抗告人因強盜案件，不服台灣高等法院中華民國一００年九
月六日駁回聲請再審之裁定（一００年度聲再字第二八四號），
提起抗告，本院裁定如下：
    主  文
抗告駁回。
    理  由
按法院認無再審理由，而以裁定駁回其再審之聲請者，不得更以
同一原因聲請再審；法院認為聲請再審之程序違背規定，應以裁
定駁回。刑事訴訟法第四百三十四條第二項、第四百三十三條定
有明文。本件原裁定以抗告人周正輝所提出聲請之再審理由，已
經原審法院分別以九十七年度聲再更(二)字第一號、九十八年度聲
再字第一四七號裁定，認無再審理由而以裁定駁回其再審之聲請
，抗告人再以同一原因事實聲請再審，依前述說明，其聲請顯然
違背程序規定，應予駁回等情。經核於法並無不合。抗告意旨略
以：本件聲請再審所提出之證據，係「台北市政府警察局內湖分
局（下稱內湖警分局）偵辦本案之初步偵查報告書（即原裁定所
指之「偵辦市民林○○被強盜、強姦案初步偵查報告書」）」，
與上開聲再字第一四七號裁定所載之「內湖警分局偵辦本案之偵
辦流程資卷」係為不同之文件證據。又刑事訴訟法所謂再審之聲
請經裁定駁回後，不得更以同一原因聲請再審者，係指就再審之
原因事實已為實體之裁判而言，惟上開聲再字第一四七號裁定對
該「偵辦流程資卷」並未為實體之裁判，且原裁定對於抗告人所
提呈之證據，完全未為任何說明，怎能稱為係以同一原因聲請再
審。原裁定未予詳查，逕予駁回抗告人再審之聲請，顯有違誤等
語。然查，原裁定所稱之「偵辦市民林○○被強盜、強姦案初步
偵查報告書」，雖與上開聲再字第一四七號裁定所載之「內湖警
分局偵辦本案之偵辦流程資卷」，名稱略有不同，惟本件抗告人
提出上開初步偵查報告書，旨在證明被害人於初至警局報案時，
即指述其有遭到性侵害之事實乙情，此有抗告人之刑事再審聲請
書狀在卷可憑；而抗告人於上開聲再字第一四七號聲請再審案件
中，提出上開「偵辦流程資卷」，亦係用以證明被害人於案發後
，隔日至內湖警分局報案之初，即稱其遭到性侵害乙節，亦有上
開聲再字第一四七號裁定附卷可查。是就上開文件之名稱，該二
裁定所載者雖略有不符，實係相同之文件資料。抗告意旨任意擷
取部分文字，漫指原裁定違法，自無理由。又抗告人於本件所提
出之再審理由，業經上開聲再字第一四七號、聲再更(二)字第一號
裁定認無再審理由，予以裁定駁回等情，亦據原裁定於理由欄闡
甚詳。抗告意旨任憑己見，指摘原裁定未為任何說明云云，亦
難認有理由。本件抗告為無理由，應予駁回。
據上論結，應依刑事訴訟法第四百十二條，裁定如主文。
中    華    民    國  一○○  年   十一   月    十    日
                      最高法院刑事第九庭
                          審判長法官  賴  忠  星  
                                法官  呂  丹  玉  
                                法官  吳      燦  
                                法官  蔡  名  曜  
                                法官  葉  麗  霞  
本件正本證明與原本無異
                                      書  記  官  
中    華    民    國  一○○  年   十一   月   十五   日
                                                      Q